臺灣高等法院臺中分院刑事判決　　　　　　　　　九十二年度上訴字第二○五五號
　　上　訴　人　臺灣南投地方法院檢察署檢察官
　　被　　　告　乙○○
　　選任辯護人　陳鴻謀
　　被　　　告　己○○
　　指定辯護人　本院公設辯護人　丙○○
右上訴人因被告等毒品危害防制條例案件，不服臺灣南投地方法院九十一年度訴字第
五六六號中華民國九十二年八月二十一日第一審判決（起訴案號：臺灣南投地方法院
檢察署九十一年度偵字第二三九二號、九十一年度偵字第二三九三號），提起上訴，
及移
：
    主      文
上訴駁回。
    理      由
一、公訴意旨略以：乙○○基於意圖營利之概括犯意，先自不詳姓名者處購得第一級
    毒品海洛因，隨即於民國九十年十一月間某日起，至九十一年七月七日止，對外
    以其所有之0000－000000號行動電話接受欲購買毒品者之電話訂購，
    並約定地點，由乙○○親自交付，或由有犯意聯絡之己○○送交，加價以海洛因
    每小包新臺幣（下同）五百元至二千元不等價格（依重量而有不同），在其住處
    外或己○○位於南投縣南投市○○路四一九巷三十九號、南投縣南投市○○路○
    段五六八巷三十一號等住處，將第一級毒品海洛因販賣予購買者。乙○○及己○○二人計以上開方式，於右開時間內，連續販賣第一級毒品海洛因予辛○○至少
    十次（己○○交付約五、六次）、林東立、綽號「黑先」及「阿嘉」者、黃安辛
    、林佩志、蔡奇憲等至少一次以上，另於己○○於無毒可供施用時，乙○○亦會
    將第一級毒品海洛因販售予己○○，次數約五至六次。嗣於九十一年七月七日台
    灣南投地方法院檢察署接獲辛○○自首施用毒品，經其指證，於九十一年七月七
    日十六時許，在南投縣南投市○○路○段五六八巷三十一號內查獲乙○○、己○○等人，並扣得乙○○、己○○持以販賣用之海洛因四包含袋重十二點四公克、
  夾鏈分裝空袋一百十一個、海洛因毒品殘渣袋三個、新臺幣二萬一千三百元、行
    動電話（0000－000000號）二支等物，因認被告乙○○、己○○分別
    涉有販賣第一級毒品罪嫌。
二、公訴意旨認被告乙○○、己○○涉有販賣第一級毒品罪嫌，係以右揭事實業據被
    告己○○於警詢、偵查中坦白承認，並經證人辛○○、蔡奇憲、黃安辛等人證述
    綦詳，復有扣案之物品、現場照片在卷足憑等為其論據。訊之被告乙○○、己○○均堅決否認有何販賣第一級毒品之犯行，均辯稱：並無販賣海洛因予他人之情
    事等語。
三、按犯罪事實應依證據認定之，無證據不得推定其犯罪事實；又不能證明被告犯罪
    者，應諭知無罪之判決，刑事訴訟法第一百五十四條第二項、第三百零一條第一
    項分別定有明文。又事實之認定，應憑證據。如未能發現相當證據，或證據不足
    以證明，自不能以推測或擬制之方法，為裁判基礎（最高法院四十年台上字第八
    六號判例參照）。又被告自白，雖得做為認定犯罪之證據，但依刑事訴訟法第一
    百五十六條之規定，必須滿足以下二項要件，而且缺一不可：1.自白本身具有任
    意性：即該自白確係出於被告之自由意志，而非出於強暴、脅迫、利誘、詐欺、
    疲勞訊問、違法羈押或其他不正方法，而取得者（刑事訴訟法第一百五十六條第
    一項參照）。2.自白內容具備真實性：也就是說必須有客觀之補強證據來證明被
    告自白內容屬實，該等自白方得採為認定被告犯罪之證據，此即刑事訴訟法第一
    百五十六條第二項所定：「被告或共犯之自白，不得作為有罪判決之唯一證據，
    仍應調查其他必要之證據，以察其是否與事實相符」之規範意旨所在。其立法目
    的乃欲以補強證據擔保自白之真實性，亦即以補強證據之存在，藉之限制自白在
    證據上之價值，防止偏重自白，發生誤判之危險。
四、本院查：
  一被告二人被訴共同販賣海洛因予黃安辛、林佩志、「阿嘉」部分：
    (一)被告等所涉此部分犯行，檢察官據為不利於被告等之證據者，不外是共同被告
      己○○於警詢、偵查中之供述。被告己○○於警詢時先泛稱：乙○○借伊現住
      處販賣海洛因，如果有人聯絡乙○○或伊，就約在伊現住處一樓或三樓交易，
      大部分都是乙○○直接將毒品交給購買者，伊曾一至二次轉交毒品給購買者；
      伊約在二個月前就知道乙○○有販毒行為，是聽朋友說的，警方查獲之二萬一
      千三百元是今日上午販毒所得；約一個月前，乙○○利用伊住處販毒，平均二
      、三天就到伊住處，有時候一天到伊住處二、三次等語。待警方具體詢其「據
      你所知，有哪些人曾向乙○○購買海洛因毒品？交易時、地、次數？」時答稱
      ：「黃安辛、林佩志、綽號阿嘉、胡憲明等人，交易時間即是近一個月間，都
      是在我現住處一樓或三樓交易毒品，右述之人平均都向乙○○購買一、二次毒
      品」等語，並稱：伊曾經轉手海洛因給黃安辛、綽號阿嘉之男子各一、二次（
      詳見偵字第二三九三號卷第十頁、第十一頁正面）。被告己○○於偵查中復供
      稱：「乙○○從一個月前借我的住處賣海洛因給黃安辛、林佩志、胡憲明、及
      阿嘉之人」（詳見偵字第二三九三號卷第五五頁正面）。是依共同被告己○○
      之供述，其係稱：被告乙○○曾販賣海洛因給黃安辛、林佩志、胡憲明（起訴
      書未記載被告等有販賣海洛因給胡憲明）、及綽號「阿嘉」之人，其中被告己○○且曾交付海洛因給購買者黃安辛、綽號「阿嘉」之男子各一、二次。
    (二)然上情為被告乙○○所否認；且查：
      (1)黃安辛部分：黃安辛於警詢時證稱：「我並沒有向己○○購買過毒品，而是
        當天（按指九十一年七月七日）早上我與我朋友有到過他住處」等語（詳見
        偵字第二三九二號第六四頁）；於原審審理時復證稱伊施用毒品之來源是向
        台中一名綽號「阿杉」之人所購等語（詳見原審卷第一六七頁）；另證人許
        明德於警詢時亦證述黃安辛之毒品是向簡煌洲之人所購（詳見偵字第二三九
        三號卷第七○頁），並未提及黃安辛所施用之海洛因係向被告二人購買之情
        。是被告己○○於警詢、偵查之上開自白關於黃安辛部分，經查尚難認與事
        實相符，自不得作為不利於被告己○○及共同被告乙○○之認定。
      (2)綽號「阿嘉」部分：
        被告己○○於原審供稱綽號「阿嘉」之人為楊立嘉（詳見原審卷第四六頁）
        ；然經原審提訊證人楊立嘉到庭證稱：伊是辛○○前夫，其施用毒品，均係
        向台中綽號「阿清」之人或綽號「佑兄」、「陳兄」之人購買，伊與乙○○
        認識很多年了，常會一起合資購買取得毒品，並一起施用等語（詳見原審卷
        第一二九、一三○頁）；而證人楊立嘉所證又無從證明係屬虛偽不實。是被
        告己○○於警詢、偵查之上開自白關於綽號「阿嘉」部分，經查亦難認與事
        實相符，自不得作為不利於被告己○○及共同被告乙○○之認定。
    (3)林佩志部分：
        關於販賣海洛因給林佩志部分，依卷內事證，僅有被告己○○之前開供述，
        然既為被告乙○○所否認，復無其他佐證足以補強其自白之真實性，亦難單
        憑被告己○○之供述而為不利於被告二人之認定。
  二被告二人被訴共同販賣海洛因予林東立、綽號「黑先」部分：
    (一)公訴人認被告二人有此犯行，係以證人黃安辛於警詢時之證述為據。依證人黃
      安辛於警詢時所證：「‧‧‧是綽號阿憲要向己○○購買毒品。購買一小包海
      洛因一千元。當時是己○○的哥哥親手交給綽號黑先之男子。是綽號黑先之男
      子先知道的，然後再告訴我」、「綽號阿憲及黑先之男子共向己○○購買過幾
      次毒品？於何時均在何處？當時你是否在場？）我祇知道那一次而已」、「我
      當時是在現場附近找其他朋友，而是黑先之男子向我借行動電話打給乙○○的
      行動電話‧‧‧與乙○○聯絡後再由己○○或蔡奇憲兄弟轉交海洛因毒品給黑
      先他們‧‧‧」、「當時我確實有聽見他要向乙○○購買毒品沒錯。當時黑先
      之男子向我借行動電話打的。黑先說要拿一千元購買海洛因」、「據我知道林
      東立是曾向己○○及乙○○購買過毒品。大約一個月前在南投市○○里○○路
      ○段五六八巷三十一號內。是林東立親口告訴我的」、「（據你所稱有綽號阿
      憲及黑先之男子向己○○及乙○○購買過毒品外，尚有何人向其兩人購買過毒
      品？）尚有許明德（綽號阿呆）及林東立」等語（詳見偵字第二三九二號卷第
      六四至六六頁、六八頁）。是依證人黃安辛警詢之證述，購買海洛因者有林東
      立、綽號「黑先」、「阿憲」、許明德等人（起訴書未記載被告等有販賣海洛
      因給「阿憲」、許明德）。
    (二)然上情為被告乙○○、己○○所否認；且稽之證人黃安辛於警詢所證，黃安辛
      先則證稱：「是綽號阿憲要向己○○購買毒品。購買一小包海洛因一千元」等
      語，嗣又證稱：「當時我確實有聽見他要向乙○○購買毒品沒錯。當時黑先之
      男子向我借行動電話打的。黑先說要拿一千元購買海洛因」等語。則同一次購
      買一千元海洛因之事，究係綽號「阿憲」者要購買還是綽號「黑先」之人要購
      買？以及是要向乙○○還是向己○○購買，證人黃安辛前後所述已然矛盾。又
      究係何人交付毒品一情：黃安辛先則供稱係「己○○的哥哥親手交給綽號黑先
      之男子」等語，嗣又稱「由己○○或蔡奇憲兄弟轉交海洛因毒品給黑先他們」
      等語，前後亦屬不一。且綽號「黑先」之人及案外人林東立購買毒品之事，依
      證人黃安辛前開供述，既係「綽號黑先之男子先知道的，然後再告訴我」、「
      是林東立親口告訴我的」，足見證人黃安辛對於所謂被告等二人販賣海洛因給
      綽號「黑先」之人及案外人林東立一事，並非親自目睹與聞其事，僅係傳聞而
      得，自難採其先後矛盾、不一，且係傳聞而來之證述，而為不利於被告二人之
      認定。
  三被告二人被訴共同販賣海洛因與蔡奇憲部分：
　　證人蔡奇憲於警詢時固供稱：伊有向乙○○購買海洛因，扣案之殘渣袋是伊之前
    向乙○○購買的，大約買了三次，價格為五百元至一千元不等等語（詳見偵字第
    二三九三號卷）。然此為被告乙○○所否認；且查：證人蔡奇憲於警詢時並未供
    證其係於何時？在何處向被告乙○○購買海洛因，是其供證是否真實已欠明確！
    另若蔡奇憲係於案發前一個月內，在被查獲地點向乙○○購買海洛因施用，以被
    告己○○當時係居住於被查獲地點即南投市○○里○○路○段五六八巷三一號言
    ，有警詢筆錄之記載在卷可稽（詳見偵字第二三九三號卷第九頁）。如被告乙○○有販賣海洛因給蔡奇憲三次之情事，被告己○○理應知悉部份或全部之販賣情
    節。而以被告己○○於警詢時已供稱蔡奇憲有施用海洛因之情（詳見偵字第二三
    九三號卷第十一頁），其顯無可能係為隱瞞蔡奇憲施用海洛因之情，而未提及蔡
    奇憲有向乙○○購買海洛之事，亦見證人蔡奇憲證稱向被告乙○○購買海洛因云
    云，恐與事實有間。而扣案之殘渣袋三只，其型樣與扣押之另四包海洛因之包裝
    袋尚有不同，此有扣押物品照片在卷可憑（詳見偵字第二三九二號卷第四八、四
    九頁），是依殘渣袋客觀存在之狀態，固能作為蔡奇憲曾經施用毒品之佐證，惟
    尚難作為證人蔡奇憲有向被告乙○○購買海洛因之補強證據。另證人蔡奇憲於警
    詢時並未證述有向被告己○○購買海洛因之事，甚且證稱己○○並未販毒等語（
    詳見偵字第二三九三號卷正面）。則公訴人依證人蔡奇憲於警詢之證述，認被告
    二人有共同販賣海洛因與蔡奇憲，尚難遽採而為不利於被告二人之認定。至蔡奇
    憲於警詢時又證稱：乙○○以伊住處作為販毒地點之後才認識乙○○，乙○○要
    伊弟弟開車載伊到不固定之點販賣毒品等語（詳見偵字第二三九三號卷第三三頁
    ）。惟證人蔡奇憲既未證稱何人於何時購買數量多少之海洛因及價金如何等情，
    所證已失諸空泛；另依其所證己○○開車載乙○○去賣毒品，則其既非在販賣毒
    品現場親自目睹與聞其事，所證難免流於推測，亦非可採為不利於被告二人之認
    定。
  四被告乙○○被訴販賣海洛因給共同被告己○○部分：
    共同被告己○○雖於警詢時供述有向乙○○購賣過毒品約五至六次，購買毒品之
    價格為五百元至一千元不等，交易地點除伊住家外，尚有於南投市不特定地點等
    語（詳見偵字第二三九三號卷第十一頁正面）。然此為被告乙○○所否認；且共
    同被告己○○於警詢時對於何時開始向乙○○購買毒品，亦稱忘記（詳見偵字第
    二三九三號卷第一一頁正面），是其供述是否真實，已欠明確！況共同被告己○○於原審審理時又稱係伊與乙○○合資購買毒品，亦與其先前供述不一致。而證
    人蔡奇憲於警詢時雖證述乙○○提供毒品給己○○吸食，有時候也會收錢等語（
    詳見偵字第二三九三號卷第三二頁正面）。然證人蔡奇憲所證內容並未具體供明
    收錢之時間、地點、金額、次數等項，所證流於空泛，亦難遽採而為不利於被告
    乙○○之認定。此外亦無任何其他之補強證據，足以認定其等於警詢所述與事實
    相符，自不得據此而為被告乙○○不利之認定。
  五被告二人被訴共同販賣海洛因與辛○○部分：
    (一)公訴人認被告二人有此部份犯行，係以共同被告己○○之供述及辛○○之證述
      為其論據：
      1.共同被告己○○於警詢中供述：「（你是否認識辛○○之女子，其是否曾向
        你及乙○○購買海洛因毒品？時、地為何？）我只知道她是綽號阿嘉的朋友
        ，約三天前綽號阿嘉之男子亦有帶她到我家向乙○○購買毒品，我只曾轉交
        毒品給綽號阿嘉者，但不曾將毒品交給辛○○，我是約於二星期前綽號「阿
        嘉」者帶至我住處，我才知道該女子叫辛○○」（詳見偵字第二三九三號卷
        第十一頁正面）
      2.辛○○則於警詢中證述：「因乙○○是我國中同學的先生，而己○○則是乙○○介紹而認識的，我與乙○○是以其行動電話0000000000號聯
        絡，而己○○是我直接到其位於南投市平山里住處向其購買海洛因毒品」、
        「約於九十年十一月間開始向右述二人（指乙○○、己○○）購買毒品海洛
        因，共分別向二人各購買七、八次毒品，每次購買毒品價格為一仟元至二仟
        元不等，交易地點是在乙○○家宅附近，及己○○之家中」（詳見毒偵字第
        六三六號卷第六頁）等語。於偵查中證述：「九十年十一月近十二月初時，
        是我朋友的先生乙○○教我施用的，我是婚紗業造型師，因壓力大，在他慫
        恿下開始施用，一開始教我用香菸吸，後來是他幫我以注射方式施用，最後
        一次是九十一年七月三日晚上八點在家中施用」、「（毒品何來？）向乙○○及己○○二人買的，向乙○○買，他再委託己○○拿給我，從去年十一月
        至今，向他買了十多次，有時也會是直接由己○○交給我，次數約五、六次
        ，警訊時說七、八次是二人平均起來買的次數。我共向他們二人買十六、十
        七次。我在期間有戒過一陣子，我每次約買一千或二千元，買一千元的比較
        多，每次都是一包，二千元的重量多一點。均是在乙○○家附近路邊，有時
        在己○○家中交貨」、「（如何與他們聯絡）打乙○○000000000
        0號電話聯絡，我都用公共電話打給他，最近一次是七月一日中午十二點多
        我在半山派出所對面的公共電話打給他，這次在己○○家門口交貨，買一千
        元，是由乙○○交給我的」各等語（詳見毒偵字第六三六號卷第十五頁、第
        十六頁正面）。
　　(二)證人辛○○雖指證被告乙○○、己○○有販賣海洛因之情事，然此為被告二人
      所否認；且查證人辛○○先後之證述：關於辛○○向被告二人購買海洛因之
      方式：證人辛○○於警詢之說法係各別向被告乙○○、己○○購買，偵查時則
      稱向乙○○購買，乙○○再委託己○○拿給伊，有時也會直接由己○○交給伊
      ，並不一致；關於辛○○向被告二人購買海洛因次數之陳述，其於警詢時稱
      ：「共分別向二人各購買七、八次毒品」，於偵查時則稱：「向他（指乙○○
      ）買了十多次，有時也會是直接由己○○交給我，次數約五、六次」，亦不一
      致。雖按證據由法院自由判斷，故證人之證言縱令先後未盡相符，但法院本於
      審理所得之心證，就其證言一部分認為確實可信予以採取，原非法所不許（最
      高法院四十六年台上字第一一五五號判例參照）；告訴人、證人之陳述有部分
      前後不符，或相互間有所歧異時，究竟何者為可採，法院仍得本其自由心證予
      以斟酌，非謂一有不符或矛盾，即應認其全部均為不可採信；尤其關於行為動
      機、手段及結果等之細節方面，告訴人之指陳，難免故予誇大，證人之證言，
      有時亦有予渲染之可能；然其基本事實之陳述，若果與真實性無礙時，則仍非
      不得予以採信（最高法院七十四年台上字第一五九九號判例參照）。然查：證
      人辛○○於警詢、偵查時固均證稱被告二人有販賣海洛因之行為；惟證人辛○○於警詢（九十一年七月六日二十時許）後係於二十四小時內接受檢察官訊問
      （九十一年七月七日中午十二時五十六分許），而其對上開關於向何人購買、
      由何人交付海洛因及購買海洛因之次數等關於販賣海洛因行為之重要事項，竟
      於短時間內有不一之證述，衡情自非因時間久隔記憶生疏所致，是其證述顯非
      毫無瑕疵可指；而證人辛○○又非在與被告二人交易海洛因毒品之情況下被警
      方人贓俱獲而事證明確，在無其他較為明確之佐證下，實不宜遽採其有瑕疵之
      證詞而為不利於被告二人之認定。雖關於購買海洛因之次數，證人辛○○偵查
      初始所言何以與警詢說法各異，證人辛○○嗣於偵查中有所說明係：「警訊時
      說七、八次是二人平均起來買的次數。我共向他們二人買十六、十七次」。然
      證人辛○○並未進一步說明其何以於警詢時會將向被告二人分別購買之次數加
      計後之平均數而為答詢？本院審理時經傳喚證人辛○○到庭，證人辛○○已全
      盤否認有向被告二人購買海洛因之情事，並稱警詢、偵查所言不實在（詳見本
      院卷第一四七、一四八頁），致本院亦無從就上開疑義訊問證人辛○○以究其
      實。證人辛○○上開說明既尚有若干疑義，亦不宜遽採其嗣後之說法而為不利
      於被告二人之認定。另證人辛○○於九十一年七月六日向警方自首施用海洛因
      請求送觀察，勒戒，經原審法院以施用海洛因之事實業據辛○○坦承不諱，並
      有注射針筒一支可資佐證，而另案以九十一年度毒聲字第七六六號裁定將辛○○送勒戒處所觀察、勒戒等情，固有該裁定影本在卷可憑（詳見毒偵字第六三
      六號卷第二○頁），然此項證據資料僅能證明辛○○有施用毒品海洛因之行為
      ，因該案並無海洛因扣押可資與本案扣押之海洛因加以鑑定比對純度是否相同
      或接近，自難進一步作為被告二人有販賣海洛因給辛○○之補強證據，亦不足
      為不利於被告二人之認定。又證人辛○○於偵查時經檢察官訊以「有無誣告他
      人？」時雖答稱：「沒有，我所言句句屬實」（詳見毒偵字第六三六號卷第一
      六頁正面），然此答訊內容並不足以釐清證人上開於警詢、偵查所證何以不一
      之若干疑義，尚難作為證人辛○○於警詢、偵查所證均屬真實之確切擔保。
    (三)共同被告己○○於警詢時雖供稱：「約三天前綽號阿嘉之男子亦有帶她（指辛○○）到我家向乙○○購買毒品」。然被告己○○所供綽號「阿嘉」之楊立嘉
      向被告乙○○購買海洛因一節，並不能證明有其事，已如前述；且所供「阿嘉
      」之男子有帶同辛○○至己○○住處向乙○○購買毒品，其意究係楊立嘉與辛○○均有向乙○○購買海洛因之意？還是楊立嘉向乙○○購買海洛因時帶同辛○○前來？己○○所供語意尚有未明，然若對照己○○前述警詢所稱：「（據
      你所知，有哪些人曾向乙○○購買海洛因毒品？交易時、地、次數？）黃安辛
      、林佩志、綽號阿嘉、胡憲明等人‧‧‧」，則應不包括辛○○在內，自難逕
      認共同被告己○○此部份供述係指辛○○有向乙○○購買海洛因之意。從而，
      亦不得將己○○此部份供述認得與辛○○上開警詢、偵查之證述相互為佐，而
      認被告二人有販賣海洛因給辛○○之行為。
  六扣押物之存在並不足以證明被告二人有販賣海洛因之行為：
　　被告乙○○、己○○於九十一年七月七日在南投縣南投市○○里○○路五六八巷
    三十一號處為警查獲時雖扣得四包白粉，惟經送請法務部調查局鑑驗，該局以扣
    案之白粉四包，其中標示為Ｈ（＋）者一包含第一級毒品海洛因成分，淨重一點
    二五公克（包裝重○‧九四公克）；送驗白粉經標示為Ｈ（─）者三包，均未發
    現法定毒品成分，合計淨重八‧六二公克（包裝重一‧九四公克），有該局九十
    一年八月二十日調科壹字第九七○○○一七八七號鑑定通知書影本一份附卷可參
    （詳見原審卷第六九頁）。乙○○、己○○因有施用海洛因之犯行，經檢察官聲
    請交付觀察、勒戒，經原審法院分別以九十一年度毒聲字第九八六號、九十一年
    度毒聲字第七六九號裁定送觀察、勒戒，嗣經勒戒處所判定無繼續施用毒品之傾
    向，由檢察官各以九十一年度毒偵字第六四六號、九十一年度毒偵字六四三號、
    六五七號為不起訴處分確定，有被告二人之台灣高等法院被告全國前案紀錄表在
    卷可憑。佐以被告己○○、乙○○於警詢時均供稱渠等於九十一年七月七日十二
    時許都有施用海洛因之行為及被告己○○於偵查時雖供稱乙○○有販賣海洛因給
    黃安辛等人，惟仍堅稱扣押物品是拿來吃的等情；暨被告等為警查獲時，並有施
    用毒品所用之注射針筒二支、塑膠杓子二支扣案，且扣案之海洛因淨重一‧二五
    公克，數量不多，則該扣案之海洛因顯係供己施用，不能認係供販賣之用。雖證
    人蔡奇憲於警詢時證稱毒品四包共十二點四公克是乙○○帶來要賣的云云，然證
    人蔡奇憲既無從分辨該四包白粉僅有一包是海洛因，又何得謂四包毒品是乙○○
    要帶來販賣的？所證亦留於臆測，尚非可信。另扣案之夾鏈袋一百十一個，固常
    為施用或販賣海洛因者所好用，然塑膠袋之用途多端，並非僅供販賣分裝毒品之
    一途，且購買該等塑膠袋者，多以「包」為單位，一次購買少數幾個者，應不常
    見。因之扣案之塑膠袋數量雖達一百十一個，難謂太過異常。徵之被告扣案之毒
    品尚屬微量，亦不得據此認被告意圖販賣而持有該分裝袋。又扣押之海洛因殘渣
    袋依其狀態應係施用後所留，難認係販賣海洛因之證據；再扣押之行動電話亦難
    以直接或間接證明被告二人有販賣海洛因之犯行。至警方在被告乙○○身上查扣
    之現金二萬一千三百元部分，被告己○○、證人蔡奇憲於警詢時雖供、證稱是當
    天上午乙○○販賣毒品所得等語（詳見偵字第二三九三號卷第一○頁反面、三二
    頁正面）。然此為被告乙○○所否認，且被告己○○並未供述該筆款項係被告乙○○販賣海洛因予何人之所得，證人蔡奇憲亦僅證稱有二、三人向乙○○購買，
    伊均不認識等語；而以被告乙○○被查扣之白色粉末四包，僅有一包是海洛因之
    情況，則被告乙○○縱有所謂販賣之行為，所販賣者亦有可能係同此非海洛因之
    物（至乙○○是否詐欺，係屬另一事），自亦難以己○○、蔡奇憲之上開供、證
    述內容，遽認上開現金係被告乙○○販賣海洛因之所得。
  七此外，復查無其他積極證據足以證明被告二人有何公訴意旨所載販賣第一級毒品
    海洛因之行為，揆諸首揭法條及判例，自不能證明被告等犯罪。原審因而為被告
    等無罪之諭知，於法並無不合。檢察官上訴意旨略以：不能以證人辛○○先後於
    警詢、偵查所證有所不符，即不予採信；又原判決以扣押之海洛因數量甚微推論
    被告等無販毒之可能，有違經驗、論理法則等，據以指摘原判決不當。然上訴意
    旨所指摘各點難以憑採，已經本院分別詳述如前，是檢察官之上訴尚無理由，自
    應駁回。
  八又被告等非法持有上開扣案海洛因之行為，既認係被告供己施用而持有，而其施
    用行為，經觀察勒戒後，由檢察官為不起訴處分，亦如前述，其持有之低度行為
    ，既為其施用之高度行為所吸收，自不得就同一行為再為重複之評價，而施以刑
    罰。此外，本案既為被告無罪之判決，即無從於本案就此為沒收之諭知，此部分
    應由公訴人另行聲請沒收違禁物，併此敘明。
  九被告己○○於警詢供述被告乙○○有販賣海洛因予案外人胡憲明；證人黃安辛於
    警詢時證述綽號「阿憲」、許明德等人有向被告購買海洛因；被告己○○於警詢
    供述被告乙○○另免費提供海洛因給伊吸食三、四次。此等部分並不在檢察官起
    訴範圍內，因檢察官起訴部分已經本院判決無罪，該等部分即不再予贅述，宜由
    檢察官另行為後續之處理。至證人辛○○於本院經檢察官詰問時明確證述其於警
    詢、偵查所言不實，其並未向被告二人購買海洛因，其當時係誣告被告二人等語
    ，則辛○○是否涉有刑責？亦宜由檢察官另行簽處，均附予敘明。
五、臺灣南投地方法院檢察署九十三年度偵字第六一○號併案意旨以：被告乙○○基
    於販賣海洛因之概括犯意，於：(1)九十一年一、二月間，在南投縣南投市○○路
    附近，以每次每小包壹仟元之價格，販賣第一級毒品予庚○○約十次；(2)九十二
    年二月間起至九十二年十月間止，在南投縣南投市○○路一○八巷附近，以每次
    交易金額為壹仟元之價格，販賣第一級毒品海洛因予戊○○約三次；(3)九十三年
    一月二十七日左右，在南投縣某不詳地點，以每次每小包壹仟元之價格，販賣第
    一級毒品海洛因予丁○○約六至七次。嗣因丁○○於九十三年二月五日晚間，經
    警查獲持有第一級毒品海洛因一小包（含袋重○點三公克）及施用毒品之用具注
    射針筒二支，供述查扣之第一級毒品海洛因來源，因而查悉上情，認被告乙○○
    此部份涉犯毒品危害防制條例第四條第一項販賣第一級毒品罪嫌，而與本案經起
    訴部分有連續犯裁判上一罪之關係，移請本院併案審理。惟本案既經本院為無罪
    之認定，則併案部分與本案部分即不生連續犯裁判上一罪之關係，本院自屬無從
    併案審理，應退回原檢察署另行處理。
據上論結，應依刑事訴訟法第三百六十八條，判決如主文。
本案經檢察官甲○○到庭執行職務。
中      華      民      國　    九十三     年     八      月    十一　　日
                                臺灣高等法院臺中分院刑事第四庭
                                      審判長法  官　洪　耀　宗
                                      　　　法　官  吳　重　政
                                      　　　法　官  江　德　千
右正本證明與原本無異。
檢察官得上訴。
如不服本判決應於收受送達後十日內向本院提出上訴書狀，其未敘述上訴之理由者並
得於提起上訴後十日內向本院補提理由書（均須按他造當事人之人數附繕本）。
                                            書記官  吳　麗　琴
中      華      民      國　    九十三     年     八      月    十二　　日
                                                                        Ｒ
